臺灣臺南地方法院刑事裁定　
111年度撤緩字第94號
聲  請  人  臺灣臺南地方檢察署檢察官
受  刑  人  王玟文


上列聲請人因受刑人於緩刑期內有得撤銷緩刑之原因，聲請撤銷
緩刑之宣告（111年度執聲字第574號），本院裁定如下：
    主  文
王玟文於本院一一一年度簡字第二一六號刑事簡易判決之緩刑宣
告撤銷。
    理  由
一、聲請意旨略以：受刑人王玟文因犯業務侵占案件，經本院於
    民國111年1月27日以111年度簡字第216號（偵查案號：110
    年度調偵字第1879號）判決其犯業務侵占罪，處有期徒刑7
    月，緩刑2年，並應於111年2月20日前向告訴人旭凱國際行
    銷有限公司支付新臺幣(下同)10萬元之損害賠償，於111年2
    月7日確定在案，緩刑期間至113年2月6日。惟受刑人經合法
    通知均未依限履行，且經告訴人多次催繳仍未履行，違反刑
    法第74條第2項第3款所定負擔情節重大；是核該受刑人所為
    已合於刑法第75條之1第1項第4款所定得撤銷緩刑宣告之原
    因，爰依刑事訴訟法第476條規定，聲請撤銷上開緩刑之宣
    告等語。
二、按緩刑宣告，法院得斟酌情形，命犯罪行為人向被害人支付
    相當數額之財產或非財產上之損害賠償；受緩刑之宣告而違
    反刑法第74條第2項第1款至第8款所定負擔情節重大，足認
    原宣告之緩刑難收其預期效果，而有執行刑罰之必要者，得
    撤銷其宣告；又緩刑之宣告應撤銷者，由受刑人所在地或其
    最後住所地之地方法院檢察官聲請該法院裁定之，刑法第74
    條第2項第3款、第75條之1第1項第4款及刑事訴訟法第476條
    分別定有明文。上述規定所謂「情節重大」，係指受判決人
    顯有履行負擔之可能，而隱匿或處分其財產、故意不履行、
    無正當事由拒絕履行或顯有逃匿之虞等情事而言；且刑法第
    75條之1規定採裁量撤銷主義，賦予法院撤銷與否之權限，
    特於該條第1項規定實質要件為「足認原宣告之緩刑難收其
    預期效果，而有執行刑罰之必要」，供作審認之標準，此有
    該條規定之立法理由足資參照。蓋緩刑制度設計之本旨，在
    鼓勵惡性較輕微之犯罪行為人或偶發犯、初犯得適時改過，
    以促其遷善，復歸社會正途；緩刑以附條件方式為之，則係
    基於個別預防與分配正義之目的，使犯罪行為人得以自新並
    適度填補犯罪所生損害，若有具體事證足認其經宣告緩刑後
    不因此有改過遷善之意，即不宜給予緩刑寬典，因而設有撤
    銷緩刑宣告之制度。是如受刑人未履行緩刑所附負擔，自應
    考量受刑人是否自始真心願意接受該負擔條件，或是否有前
    述無故不履行或逃匿情事，並衡酌受刑人未履行負擔與被害
    人所受損害之具體情況，以資判斷原緩刑宣告是否已難收預
    期效果，而有撤銷並執行刑罰之必要，合先敘明。
三、經查：
  ㈠本件受刑人即被告因犯業務侵占案件，前經本院以111年度簡
    字第216號刑事判決就其所犯業務侵占罪判處有期徒刑7月宣
    告緩刑2年，並命應於111年2月20日前向告訴人支付10萬元
    之損害賠償，於111年2月7日確定在案等情，有上開判決書
    及臺灣高等法院被告前案紀錄表可資查考，是依上開判決主
    文內容，受刑人雖受有緩刑宣告，仍應按期履行前揭賠償義
    務。
  ㈡上開案件經移送執行後，臺灣臺南地方檢察署檢察官於111年
    5月18日詢問受刑人是否已依緩刑所附條件履行完畢，有該
    署公務電話紀錄單附卷供佐，經檢察官向本院聲請撤銷上開
    緩刑宣告後，本院傳喚其於111年6月24日到庭說明，其表示
    可於111年7月24日前履行完畢等語(見本院卷第23頁)，則受
    刑人有違反法院依刑法第74條第2項第3款所定緩刑負擔之情
    事，已甚顯然。
　㈢審酌受刑人現年39歲，應有相當之工作能力，且其亦自陳現
    有工作(見本院卷第23頁)；而原確定判決所定之緩刑條件係
    經受刑人與檢察官達成協商合意，由原審在協商合意內為協
    商判決，該緩刑條件本為受刑人所能預見且接受，足認受刑
    人已充分考慮到自身之經濟狀況，可合理期待其會遵守緩刑
    之條件。然而，受刑人於判決確定後，僅在上開到庭說明時
    ，始當庭交付1萬元予告訴人，且表示於111年7月24日前可
    履行完畢，然其於111年7月29日有保險金80,395元收入，卻
    迄今完全未支付告訴人任何款項，有本院公務電話紀錄、富
    邦產物保險股份有限公司函及所附資料在卷可參，受刑人顯
    然沒有履行緩刑條件之誠意及意願。如容任受刑人上開恣意
    不履行緩刑負擔之行為，無異鼓勵刑事被告以虛偽應付之心
    態，隨口承諾賠償，藉以換取緩刑寬典後，再無端拒絕履行
    ，若未撤銷其所受之緩刑宣告，實將危及法律所欲維持之公
    平正義及誠信，更有違緩刑制度係為促使行為人切實改過遷
    善之本旨。是本院綜合上述緩刑條件履行情形觀之，堪認受
    刑人在上開協商判決確定後，不僅未依照上開協商判決所附
    緩刑條件遵期給付告訴人款項，甚至屢屢拖延給付，面臨執
    行檢察官、本院調查是否有撤銷緩刑宣告之原因，仍僅以經
    濟狀況為由藉詞推託，足見其逃避應負責任之心態，及未誠
    實積極面對該案後續給付事宜，益徵其漠視法律上應負擔之
    給付義務，更彰顯其並無遵守上開緩刑所定負擔之意願，是
    其違反刑法第74條第2項第3款所定負擔之情節確屬重大，原
    宣告之緩刑已難收其預期效果，而有執行刑罰之必要。從而
    ，聲請人聲請撤銷受刑人前述緩刑宣告，於法相合，應予准
    許。
四、依刑事訴訟法第476條，刑法第75條之1第1項第4款，裁定如
    主文。　　
中　　華　　民　　國　　111 　年　　9 　　月　　5 　　日
                  刑事第一庭    法　官　潘明彥
以上正本證明與原本無異。
如不服本裁定，應於收受送達後5日內向本院提出抗告狀。（應
附繕本）
　　　　　　　　　　　　　　　　書記官  蘇豐展
中　　華　　民　　國　　111 　年　　9 　　月　　5 　　日